【裁判字號】    99,交抗,922
【裁判日期】    990531
【裁判案由】    違反道路交通管理處罰條例
【裁判全文】
臺灣高等法院交通事件裁定             99年度交抗字第922號
抗  告  人
即異議人    富晶電子股份有限公司
法定代理人  甲○○
上列抗告人因違反道路交通管理處罰條例案件，不服臺灣士林地
方法院，中華民國99年1月14日所為裁定（98年度交聲字第1395
號），提起抗告，本院裁定如下：
    主  文
原裁定撤銷，發回台灣士林地方法院。
    理  由
一、原裁定意旨略以：異議人即受處分人富晶電子股份有限公司
    （下稱富晶公司）所有之6689－QK號自用小客車，於民國（
    下同）98年8月19日上午10時13分許，沿臺北市○○路往北
    投方向行駛，行經大度路、立德路交叉路口處時，闖紅燈後
    直行，因依道路交通管理處罰條例第53條第1項、第63條第
    1項第3款規定，裁處異議人罰鍰新臺幣（下同）2,700元，
    並記違規點數3點。原處分核無不合，異議人之異議為無理
    由，應予駁回等語。
二、抗告意旨略以：
（一）台北市交通管制工程處之函文與該處號誌設置時間並不相
      符，本件應以罰單所附之照片及北投分局98年10月6日北
      市警投分交字第09832072900號回函意旨為憑，認定該黃
      燈僅設2.9秒。
（二）依道路交通標誌標線號誌設置規則，行車號誌中黃色燈號
      在限速每小時50公里以下之路段應顯示3秒，而依舉發機
      關查覆函顯示，舉發路段限速在50至70公里之間，黃燈轉
      紅燈之時間僅有2.9秒，一般駕駛無法反應緊急剎車，黃
      燈燈號設置時間不合法，據以處罰之案件當然不合法。
三、按道路交通管理處罰條例第85條第1項規定：「本條例之處
    罰，受舉發違反道路交通管理事件之受處罰人，認為受舉發
    之違規行為應歸責他人者，應於舉發違反道路交通管理事件
    通知單應到案日期前，檢附相關證據及應歸責人相關證明文
    件，向處罰機關告知應歸責人，處罰機關應即另行通知應歸
    責人到案依法處理。逾期未依規定辦理者，仍依本條例各該
    違反條款規定處罰」。又按汽車駕駛人，行經有燈光號誌管
    制之交岔路口闖紅燈者，處新臺幣1,800元以上5,400元以下
    罰鍰，並記違規點數3點，道路交通管理處條例第53條第1項
    、第63條第1項第3款分別定有明文。然上開條文係規定為「
    汽車駕駛人」，且核究違規記點處分之目的，旨在受違規記
    點處分人違規記點數達於一定程度時，應分別施以吊扣或吊
    銷駕駛執照之裁罰（第63條第2、3項規定參照），倘受處分
    人為法人，本身並無駕駛執照得予吊扣或吊銷，自無於裁處
    時另記違規點數之必要。
四、經查，本件違規係經照相後逕行舉發，並以汽車所有人為被
    通知人，此有臺北市政府警察局舉發違反道路交通管理事件
    通知單1份在卷可稽（見原審卷第6頁），原裁定未敘明本件
    如何符合道路交通管理處罰條例第85條之規定，已有未洽；
    又原處分機關對汽車所有人即本件抗告人富晶公司裁罰新台
    幣2,700元，並計違規點數3點（見原審卷第8頁，本案裁決
    書），惟依前揭說明，倘受處分人為法人，本身並無駕駛執
    照得予吊扣或吊銷，是否有裁處時另記違規點數之必要，亦
    非無疑；抗告人抗告意旨雖未指摘及此，惟此乃法院應依職
    權調查之事項，俾正確適用法律，應由本院將原裁定撤銷，
    發回原審法院，另為妥適之裁定。
據上論斷，應依道路交通管理處罰條例第89條、道路交通案件處
理辦法第26條，刑事訴訟法第413條，裁定如主文。
中    華    民    國    99    年    5     月    31    日
                  刑事第六庭審判長法  官  林明俊
                                  法  官  何信慶
                                  法  官  吳淑惠
以上正本證明與原本無異。
不得再抗告。
                                  書記官  陳雅加
中    華    民    國    99    年    6     月    2     日

司法院資訊處製作；財團法人民間司法改革基金會備份。
